臺灣新竹地方法院刑事判決
110年度原易字第52號
公  訴  人  臺灣新竹地方檢察署檢察官
被      告  李浩傑


指定辯護人  本院公設辯護人林建和
被      告  彭浩恩


            陳彥宇


上列被告等因毀損等案件，經檢察官提起公訴（109年度偵字第1
1078號、110年度偵字第7950號、110年度少連偵字第10號），本
院判決如下︰
    主  文
丁○○共同犯毀損他人物品罪，處拘役伍拾伍日，如易科罰金，以
新臺幣貳仟元折算壹日。
丙○○共同犯毀損他人物品罪，處拘役貳拾日，如易科罰金，以新
臺幣壹仟元折算壹日。
甲○○無罪。
    事  實
一、緣乙○○於民國108年10月1日至109年3月27日期間，經營「極
    速賽車網」使賭客得以利用電腦設備下注簽賭（乙○○涉犯圖
    利聚眾賭博罪部分，經本院另以110年度原易字第52號判決
    判處有期徒刑3月確定），然因其管理之賭博網站賭輸鉅額
    賭債，真實姓名年籍不詳綽號「小雄」之成年男子為向乙○○
    追討賭債，遂於109年6月9日偕同丙○○、丁○○與少年陳○烜（
    91年10月生，真實姓名年籍資料詳卷）、陳○（91年8月生，
    真實姓名年籍資料詳卷）及其他真實姓名年籍不詳之成年男
    子等人，欲分別至乙○○之阿姨己○○位於新竹市○區○○路00巷0
    號之住處，以及乙○○之母戊○○位於新竹市○○路○段000○00號
    之住處追討債務，其等明知油性油漆極易附合於各種材質之
    上且不易清除，竟共同基於毀損之犯意聯絡，丙○○、陳○搭
    乘車牌號碼000-0000號自用小客車至戊○○之前開住處丟擲雞
    蛋；丁○○則駕駛車牌號碼000-0000號自用小客車，搭載少年
    陳○烜及另1名真實姓名年籍不詳之成年男子至己○○之住處，
    並於109年6月9日7時21分許由少年陳○烜朝己○○住家鐵捲門
    及牆壁等處潑灑紅色油漆，丁○○則在旁撒冥紙後逃逸，致己○○住處鐵捲門遭油漆污損而喪失美觀功能，足以生損害於己○○（即起訴書犯罪事實一、㈢部分）。
二、案經己○○訴由新竹市警察局第一分局報告臺灣新竹地方檢察
    署檢察官及該署檢察官簽分偵查起訴。
    理  由
甲、有罪部分：
壹、程序部分：　　
　　按被告以外之人於審判外之言詞或書面陳述，除法律有規定
    者外，不得作為證據。被告以外之人於審判外之陳述，經當
    事人於審判程序同意作為證據，法院審酌該言詞陳述或書面
    陳述作成時之情況，認為適當者，亦得為證據。當事人、代
    理人或辯護人於法院調查證據時，知有第159條第1項不得為
    證據之情形，而未於言詞辯論終結前聲明異議者，視為有前
    項之同意。刑事訴訟法第159條第1項、第159條之5分別定有
    明文。經查，本判決所引用被告丙○○、丁○○以外之人於審判
    外之陳述之部分供述證據，檢察官、被告丙○○、丁○○於準備
    程序均表示同意有證據能力（本院卷第165頁、第343頁），
    且檢察官、被告丙○○、丁○○就本案所引用之各該證據方法，
    均未於言詞辯論終結前聲明異議，本院復審酌上開供述證據
    作成時，並無違法或不當之情況；另其餘所依憑判斷之非供
    述證據，亦無證據證明係違反法定程序所取得，且無其他不
    得作為證據之情形；此外，上開各該供述證據及非供述證據
    ，又均無證明力明顯過低之情形，復均經本院於審判程序依
    法進行調查，並予以當事人辯論，被告2人之訴訟防禦權，
    已受保障，因認上開供述證據及非供述證據等證據方法，均
    適當得為證據，而應認均有證據能力。
貳、實體事項：
一、本院認定犯罪事實所憑證據及認定之理由： 
    上開犯罪事實，業據被告丙○○、丁○○於警詢、偵查、本院準
    備程序、審理程序中坦承不諱（2063號他卷㈡第83頁、第141
    頁；10號少連偵卷㈡第186頁、第205頁背面；本院卷㈠第159
    頁、第337頁；本院卷㈡第49頁），核與證人即告訴人、證人
    即少年陳○烜於警詢及偵查、證人即少年陳○於警詢中證述（
    2063號他卷㈠第98頁至第99頁、第160頁至第161頁；2063號
    他卷㈡第9頁、第82頁至第83頁；10號少連偵卷㈡第296頁至第
    297頁、第316頁至第324頁；10號少連偵卷㈢第437頁至第438
    頁）情節大致相符，並有車輛詳細資料報表2份、監視器錄
    影畫面截圖數張（2063號他卷㈠第82頁、第101頁至第102頁
    、第121頁至第124頁、第129頁）在卷可稽。從而，被告丙○○、丁○○前開任意性自白核與事實相符，堪以採信。綜上，
    本案事證明確，被告丙○○、丁○○犯行洵堪認定，應依法論科
    。
二、論罪科刑：　　
　㈠按刑法第354條之毀損罪，係對於文書、建築物、礦坑或船艦
    以外之他人之物，有毀棄、損壞或致令不堪用之任一行為，
    且足以生損害於公眾或他人，即足成罪。所謂「毀棄」係指
    毀滅或拋棄，使物之本體或其效用全部喪失；「損壞」乃指
    損害或破壞，使物之性質、外形及其特定目的之可用性一部
    喪失之意；「致令不堪用」則指以毀棄、損壞以外之方法，
    雖未毀損原物之外形或物理存在，但使物喪失其特定目的之
    全部效用者而言。又「足以生損害於公眾或他人」，則以有
    損害之虞為已足，並不以實際發生損害為必要（最高法院10
    9年度台上字第1861號號判決意旨參照）。次按，潑灑油漆
    於被害人鐵捲門上，雖未致該鐵捲門完全喪失其物理上功能
    ，但其醜化該鐵捲門之外貌及觀瞻，嚴重妨礙居住人心理上
    之安全，應認已喪失該鐵捲門本應具有使居住者心理安全之
    部分效能，自仍應構成刑法第354條之毀損罪。而依一般社
    會通念，住家外之門、圍牆，在設計上，均有整潔、美觀之
    特殊功能，更有防閑以增加居住人心理安全之功能，若被隨
    意潑灑機油、油漆，非經一定時間或付出相當金錢，並委由
    專業人員使用其技術，實難加以回復，何況以隨意潑灑之方
    式，其顏色、圖樣均不均勻，更使人怵目驚心，而導致無法
    安寧居住（最高法院98年度台上字第5047號判決、臺灣高等
    法院臺中分院104年度上易字第123號刑事判決意旨參照）。
    經查，本案由少年陳○烜持紅色油漆朝告訴人所有之住宅鐵
    門、牆壁等處潑灑之行為，雖未變更原物外在形體致喪失其
    物理上之功能，然已減損住處鐵門之外型美觀及使居住者心
    理安全之保護效用，且無從以一般清潔方式回復原狀，已達
    不堪使用之程度甚明，自屬損壞行為，並該當於毀損罪「致
    令不堪用」之構成要件。是核被告丙○○、丁○○所為，均係犯
    刑法第354條之毀損他人物品罪。
　㈡被告丙○○、丁○○與少年陳○烜、陳○及其他真實姓名年籍不詳
    之成年男子等人，就上開毀損犯行間具有犯意聯絡及行為分
    擔，爰依刑法第28條規定，應論以共同正犯。
　㈢按成年人教唆、幫助或利用兒童及少年犯罪或與之共同實施
    犯罪或故意對其犯罪者，加重其刑至2分之1，兒童及少年福
    利與權益保障法第112條第1項前段定有明文，然該條所定之
    加重處罰，固不以該成年人明知共同實施犯罪之人為兒童及
    少年為必要，但仍須證明該成年人有與之共同實施犯罪之不
    確定故意，始足當之。經查，雖少年陳○烜、陳○於本件案發
    時，均係12歲以上未滿18歲之少年等情，業據其等供承明確
    （2063號他卷㈡第82頁；10號少連偵卷㈡第316頁），然少年
    陳○烜、陳○均為91年出生之人，並非年幼之人，被告丙○○、
    丁○○能否光憑外表即察覺其等未滿18歲，尚屬有疑；況且，
    證人即少年陳○烜、陳○供稱：當時是綽號小騰之人找我去，
    我不知道小騰之真實姓名，當時我搭乘黑色賓士到現場，但
    何人駕駛我並不曉得等語（10號少連偵卷㈡第296頁至第297
    頁、第321頁），足證其等於本案發生前與被告丙○○、丁○○
    亦非屬熟識之友人，是依卷內事證，實難據此認定被告丙○○
    、丁○○均知悉或可預見少年陳○烜、陳○於行為時係未滿18歲
    之人，自均不應依兒童及少年福利與權益保障法第112條第1
    項前段規定加重其刑，併此敘明。
　㈣爰審酌被告丙○○、丁○○僅因友人之債務糾紛不思理性解決問
    題，竟一同前往告訴人住處毀損他人物品，顯然欠缺尊重他
    人財產權之觀念，實應非難；惟念及被告丙○○、丁○○業已坦
    承犯行，衡酌被告丁○○經本院通緝始到案，且僅有被告丙○○
    與告訴人達成和解，並已賠償完畢等情，有本院110年度附
    民移調字第108號調解筆錄在卷可查（本院卷㈠第127頁至第1
    28頁），足證其非無竭力彌補其所為損害，認其犯後態度尚
    可，參酌告訴人同意願就與其達成和解之被告丙○○從輕量刑
    （本院卷㈡第39頁至第40頁），再兼衡被告丙○○高中畢業之
    智識程度、擔任燦坤之安裝人員，未婚無子女，目前與父親
    同住，家庭經濟狀況普通；被告丁○○高中畢業之智識程度、
    從事工業，未婚無子女，目前獨居，家庭經濟狀況小康等一
    切情狀（本院卷㈡第56頁），分別量處如主文所示之刑，並
    分別諭知易科罰金之折算標準。
乙、無罪部分：　　
壹、公訴意旨另以：
　　被告甲○○與真實姓名年籍不詳綽號「小雄」之成年男子為一
    同向同案被告乙○○追討賭債，而於109年6月9日偕同被告丙○○、丁○○與少年陳○烜、少年陳○及其他真實姓名年籍不詳之
    成年男子等人，欲分別至告訴人之前開住處，以及證人戊○○
    之住處追討債務，其等共同基於毀損之犯意聯絡，由被告丁○○駕駛車牌號碼000-0000號自用小客車，搭載少年陳○烜及
    另1名真實姓名年籍不詳之成年男子至告訴人之住處，並於1
    09年6月9日7時21分許由少年陳○烜朝告訴人住家鐵捲門及牆
    壁等處潑灑紅色油漆，被告丁○○則在旁撒冥紙後逃逸，致告
    訴人住處鐵捲門遭油漆污損而喪失美觀功能，使原有效用喪
    失而不堪使用，足以生損害於告訴人（即起訴書犯罪事實一
    、㈢部分）；被告甲○○復於109年6月17日17時許，偕同被告
    丁○○、同案被告黃柏儒（涉犯恐嚇危害安全罪嫌部分，均經
    109年度偵字第11078號、第13444號、第13651號、110年度
    少連偵字第10號為不起訴處分確定）與少年陳○烜、陳○等人
    ，分別駕駛車牌號碼000-0000號自用小客車、車牌號碼000-
    0000號自用小客車至告訴人之前開住處，被告甲○○向告訴人
    出示乙○○積欠賭債之網路賭博帳冊手機畫面以催討賭債時，
    因心生不滿，遂基於恐嚇危害安全之犯意，向告訴人恫稱：
    「幹妳娘，妳們現在就是欠債不還就對了」、「有本事就把
    他藏好，不要讓他找到」等語，致告訴人心生畏懼，致生危
    害於告訴人之生命、身體及財產安全（即起訴書犯罪事實一
    、㈣部分）。因而認被告甲○○分別涉犯刑法第354條之毀損罪
    嫌、刑法第305條之恐嚇危害安全罪嫌等語。
貳、按犯罪事實應依證據認定之，無證據不得認定犯罪事實，又
    不能證明被告犯罪者應諭知無罪之判決，刑事訴訟法第154
    條第2 項、第301 條第1 項分別定有明文。次按，刑事訴訟
    法所謂認定犯罪事實之證據，係指足以認定被告確有犯罪行
    為之積極證據而言，該項證據自須適合於被告犯罪事實之認
    定，始得採為斷罪資料。如未能發現相當證據，或證據不足
    以證明，自不能以推測或擬制之方法，以為裁判基礎。又認
    定犯罪事實所憑之證據，雖不以直接證據為限，間接證據亦
    包括在內，然而無論直接證據或間接證據，其為訴訟上之證
    明，須於通常一般人均不致有所懷疑，而得確信其為真實之
    程度者，始得據為有罪之認定，倘其證明尚未達到此一程度
    ，而有合理之懷疑存在時，事實審法院復已就其心證上理由
    予以闡述，敘明其如何無從為有罪之確信，即應為無罪之判
    決（最高法院29年度上字第3105號、40年度台上字第86號及
    76年度台上字第4986號判決意旨參照）。 　　　
參、公訴意旨認被告甲○○涉有上開刑法第354條之毀損、刑法第3
    05條之恐嚇危害安全罪嫌，無非係以：被告甲○○之供述、被
    告丙○○、丁○○、同案被告黃柏儒、乙○○、少年陳○烜、少年
    陳○、證人即告訴人、戊○○於警詢及偵查之供述、新竹市警
    察局第一分局南寮派出所員警工作紀錄簿、新竹市警察局第
    一分局南寮派出所員警工作紀錄簿各1份、監視器錄影畫面
    截圖數張為其主要論據。
肆、訊據被告甲○○固坦承於109年6月17日至告訴人前開住處，惟
    否認有何毀損罪、恐嚇危害安全罪之犯行，辯稱：我並未於
    109年6月9日到告訴人前開住處參與潑灑油漆的事情，是「
    小雄」跟我借車，但他們丟雞蛋、潑漆、灑冥紙的事情我都
    不知情；我僅有109年6月17日到告訴人住處找乙○○，但我沒
    有對告訴人為恐嚇之言行，我僅是向告訴人說：「阿姨不是
    當事人，讓乙○○出來跟我聊」等語（本院卷㈠第158頁；本院
    卷㈡第50頁至第52頁）。辯護人則為被告甲○○辯護略以：被
    告甲○○並未於109年6月17日至告訴人住處，參與起訴書犯罪
    事實一、㈢部分毀損犯行，況當時在場之同案被告、少年均
    未提及被告甲○○在場，故此部分證據不足以認定被告甲○○涉
    犯毀損罪；就起訴書犯罪事實一、㈣部分，被告甲○○雖有於1
    09年6月17日至告訴人住處，但並未對告訴人出言恐嚇，此
    部分僅有告訴人之單一指述，況縱然被告甲○○有向告訴人稱
    「幹妳娘，妳們現在就是欠債不還就對了」、「有本事就把
    他藏好，不要讓他找到」等語，亦非惡害告知，告訴人亦未
    心生畏懼等語（本院卷㈠第158頁、本院卷㈡第52頁至第55頁
    ）。
伍、經查：　　
一、被告甲○○與真實姓名年籍不詳綽號「小雄」之成年男子，在
    同案被告乙○○經營之賭博網站賭贏鉅額賭債，然「小雄」為
    向同案被告乙○○追討賭債，遂於109年6月9日7時16分許，偕
    同被告丙○○、丁○○與少年陳○烜、少年陳○及其他真實姓名年
    籍不詳之成年男子等人，分別至告訴人之前開住處，以及證
    人戊○○之住處追討債務，被告丙○○、少年陳○搭乘車牌號碼0
    00-0000號自用小客車至戊○○之前開住處丟擲雞蛋；被告丁○○則駕駛車牌號碼000-0000號自用小客車，搭載少年陳○烜及
    另1名真實姓名年籍不詳之成年男子至告訴人之住處，並於1
    09年6月9日7時21分許由少年陳○烜朝告訴人住家鐵捲門及牆
    壁等處潑灑紅色油漆，使告訴人住處鐵捲門遭油漆污損而喪
    失美觀功能等情，業經本院認定如前；又被告甲○○確實於10
    9年6月17日17時許，為向同案被告乙○○追討賭債，偕同被告
    丁○○、黃柏儒、少年陳○烜、陳○等人告訴人前開住處，並以
    手機向告訴人出示乙○○經營之賭博網站帳冊畫面追討賭債乙
    節，業據證人即告訴人於警詢、偵查及本院審理時、證人即
    被告丁○○、黃柏儒、證人即少年陳○烜、陳○於警詢、偵查證
    述詳實（2063號他卷㈠第158頁至第161頁、2063號他卷㈡第9
    頁、第83頁、第141頁；13651號偵卷第7頁至第8頁、第25頁
    ；10號少連偵卷㈡第186頁、第296頁至第297頁、第322頁至
    第323頁；本院卷㈠第404頁至第423頁），並有新竹市警察局
    第一分局南寮派出所員警工作紀錄薄、現場照片及監視器錄
    影畫面截圖數張（2063號他卷㈠第157頁、第162頁至第174頁
    ）在卷可查，且上開事實均為被告甲○○所不爭執（本院卷第
    166頁至第167頁），是上揭事實均堪認屬實。
二、被告甲○○涉嫌毀損犯嫌部分（即起訴書犯罪事實一、㈢部分
    ）：
  ㈠公訴意旨雖認被告甲○○將車牌號碼000-0000號自用小客車借
    予他人使用，應會對共犯等人去告訴人住處潑漆、丟雞蛋、
    灑冥紙等行為有所知悉，而有毀損之犯意聯絡等語（本院卷
    ㈡第49頁至第50頁）。惟被告甲○○固不否認其實際所有之車
    牌號碼000-0000號自用小客車，有於109年6月9日經人駕駛
    至證人戊○○之前開住處等情（10號少連偵卷㈠第82頁背面至
    第83頁），然查，109年6月9日有至告訴人前揭住處、證人
    戊○○住處參與討債之被告丙○○、丁○○、少年陳○烜、少年陳○
    ，其等分別於警詢、偵查及本院審理時，均未曾提及被告甲○○有參與109年6月9日討債、滋事之行為（2063號他卷㈡第82
    頁至第83頁、第137頁至第142頁；10號少連偵卷㈡第184頁至
    第187頁、第203頁至第206頁、第294頁至第297頁、第316頁
    至第324頁；本院卷㈠第404頁至第423頁），故被告甲○○是否
    有與到場參與毀損犯行之被告丙○○、丁○○、少年陳○烜、陳○
    等人間，具有毀損之犯意聯絡，尚非無疑。
　㈡況且，證人即被告丙○○、丁○○並於警詢、偵查及本院審理時
    均證稱：當時是「小雄」找我一起去丟雞蛋、潑漆、灑冥紙
    ，「小雄」的真實姓名我不知道，但「小雄」並不是被告甲○○等語（2063號他卷㈡第83頁、第141頁至第142頁；10號少
    連偵卷㈡第186頁、第205頁至第206頁；本院卷㈠第404頁至第
    423頁），其等自始均證述係綽號「小雄」之人找他們於109
    年6月9日前往告訴人住處、證人戊○○住處討債，並明確表述
    其等所稱綽號「小雄」之人並非被告甲○○；再者，證人即被
    告丙○○並於本院審理時證稱：109年6月9日我和少年陳○，一
    同搭乘「小雄」駕駛之車牌號碼000-0000號汽車到新竹市東
    區東大路丟雞蛋，我警詢時稱不知道駕駛是誰，是不想將「
    小雄」供出來等語（本院卷㈠第414頁），參照證人即被告丙○○於警詢時所述其於109年5月29日搭乘由被告甲○○駕駛之車
    牌號碼000-0000號自用小客車到證人戊○○住處按門鈴；於10
    9年7月21日搭乘由被告甲○○駕駛之車牌號碼000-0000號自用
    小客車到告訴人住處前放鞭炮等語（10號少連偵卷㈡第205頁
    至第206頁），均詳實供稱其上開二次搭乘由被告甲○○駕駛
    之車牌號碼000-0000號自用小客車至新竹滋事，是其顯非不
    認識被告甲○○，然仍證稱109年6月9日係由「小雄」駕駛車
    牌號碼000-0000號自用小客車載其至證人戊○○住處丟雞蛋等
    語，核與被告甲○○前揭辯稱當日將其實際所有之車牌號碼00
    0-0000號自用小客車借予「小雄」等語相符，從而，被告甲○○所辯尚非無據。
　㈢又依卷內事證亦無法查悉被告甲○○將其實際所有之車牌號碼0
    00-0000號自用小客車借予「小雄」使用，即知悉「小雄」
    偕同被告丙○○、丁○○、少年陳○烜、陳○等人至告訴人之住處
    及證人戊○○住處滋事，而與其等具毀損之犯意聯絡，故難僅
    以當日車牌號碼000-0000號自用小客車有經人駕駛至證人戊○○位於新竹市○○路○段000○00號之住處乙節，逕認被告甲○○
    涉犯起訴書犯罪事實一、㈢所載之毀損犯行。
三、被告甲○○涉嫌恐嚇危害安全犯嫌部分（即起訴書犯罪事實一
    、㈣部分）：　　
　㈠被告甲○○固坦承於109年6月17日17時許前往告訴人住處追討
    同案被告乙○○之賭債，惟否認有向告訴人恫稱起訴書犯罪事
    實一、㈣所載之言論云云（本院卷㈠第158頁、本院卷㈡第52頁
    至第55頁），惟查，證人即告訴人迭於偵查及本院審理時稱
    ：被告甲○○當時敲門一個多小時，我被惹毛因此於下午4點
    多先報警後下樓出門，有看到4個人在場，被告甲○○、丁○○
    均有在場，我出來問他們是誰，他們說找乙○○要錢，我請他
    們提出證據，後來被告甲○○就對我罵「幹妳娘，妳們現在就
    是欠債不還就對了」、「有本事就把他藏好，不要讓他找到
    」，在這過程中我就只有跟被告甲○○對話，之後警察有到場
    把他們驅離等語（11078號偵卷第129頁至第130頁；本院卷㈡
    第31頁至第37頁），是就109年6月17日被告甲○○等人前往告
    訴人住處追討乙○○之債務過程中，被告甲○○曾向告訴人為上
    開言論等節，除證人即告訴人歷次所言均屬一致外，被告甲○○於偵查、本院準備程序、審理程序中自承：我當時去告訴
    人家要找乙○○要賭債，後來是告訴人出來跟我講，但我說讓
    乙○○出來跟我聊，是告訴人先說她已經將乙○○送出國了，我
    對告訴人說不可能啦，我們都知道乙○○在妳家，告訴人跟我
    要證據，我也有出示乙○○賭輸的網路帳冊等語（11078號偵
    卷第130頁；本院卷㈠第158頁；本院卷㈠第51頁至第52頁），
    並於警詢中供稱：我之前去童話村社區找乙○○要不到錢，庚○○跟我說乙○○可能躲在他阿姨家（即告訴人住處），我才在
    109年6月17日17時到他阿姨家找人等語（10號少連偵卷㈠第8
    3頁背面），依被告甲○○之前開自述，其前往告訴人住處之
    目的係為了向同案被告乙○○追討債務，以及其已多次尋找同
    案被告乙○○本人未果，且其認為係告訴人藏匿同案被告乙○○
    等情，交互參酌證人即告訴人前開證述提及遭被告甲○○恫嚇
    之「欠債不還」、「有本事就把他藏好」、「不要讓他找到
    」等情狀、對話脈絡均相合，而可認被告甲○○確實有於109
    年6月17日17時許向告訴人為上開言論乙節，堪以採信。故
    被告甲○○前開所辯，與客觀事證不符，要難採信。
　㈡按刑法第305條之恐嚇危害安全罪，所稱以加害生命、身體、
    自由、名譽、財產之事，恐嚇他人者，係指以使人生畏怖心
    為目的，而通知將加惡害之旨於被害人而言。所謂恐嚇，僅
    以通知加害之事使人恐佈為已足，不必果有加害之意思，更
    不須有實施加害之行為。蓋恐嚇罪之判斷重點，實係在於被
    告之行為是否足以使人心生畏懼，致危害安全。（最高法院
    75年度台上字第5480號判決、最高法院52年度台上字第751
    號判決要旨參照）；次按，所謂「恐嚇」，係指以足使人心
    生畏怖的惡害告知他人之行為，惡害告知方式，固無限制，
    無論其為口頭、書面、言語或態度，其為明示或暗示，均非
    所問，惟不論告知方式為何，均須行為人以加害生命、身體
    、自由、名譽、財產之事，作為惡害告知之內容，始足當之
    ，並應於客觀上達於「致生危害於安全」之程度，即被害人
    受惡害之通知而有不安全之感覺，如僅使他人產生困惑、嫌
    惡、不快或稍許不安者，尚不足認係恐嚇。又人與人間於日
    常生活中偶遇意見不合，譏諷既起，輒相謾罵，你來我往，
    尖鋒相對，於該情境下之對話，多因未經慎思熟慮，言語或
    流於尖酸刻薄，或帶有使人不舒服之恐嚇語意，然是否構成
    刑法恐嚇危害安全罪，除應依一般社會標準考量其言語、文
    字或舉動是否足致他人生畏怖之心外，並應審酌當時之客觀
    環境、對話之全部內容等，為客觀判斷（臺灣高等法院108
    年度上易字第425號判決意旨參照）。經查，被告甲○○固然
    有向告訴人稱「幹妳娘，妳們現在就是欠債不還就對了」、
    「有本事就把他藏好，不要讓他找到」等語，然上開所言，
    僅有言及其欲追討債務，而未明言若未還債務其將對告訴人
    為何種加害生命、身體、自由、名譽、財產之行為，故其上
    開所言，是否足以使人心生畏懼致危害安全，尚非無疑；況
    且，據證人即告訴人於偵查及本院審理時證稱：被告甲○○當
    時敲門一個多小時要來找乙○○要錢，我出來前就先報警了，
    我為了拖延時間，就請他們提出證據，他們說要傳檔案過來
    ，後來我拿手機拍他們出示的賭博帳冊，並向他們說等我找
    到我姪子乙○○以後再跟他們聯絡，後來被告丁○○有留電話給
    我，我就搪塞過去，警察到場後就叫我先進屋了等語（1107
    8號偵卷第129頁至第130頁；本院卷㈡第31頁至第39頁），可
    認告訴人在與被告甲○○交談前已有通知警察到場，並在與被
    告甲○○交談過程中，冷靜沉著應對，請被告甲○○提出相關賭
    博債務證據，並與被告丁○○留下電話等待員警到場，就其等
    對話過程並未見告訴人有懼怕、退縮之舉止，雖同案被告乙○○係告訴人姪子，其等間固然有親屬關係，然被告甲○○自始
    欲追討債務的對象均明確言明係要找尋同案被告乙○○，而未
    有要不利告訴人的言語，故依當時之客觀環境、對話之全部
    內容，客觀上難認告訴人有因被告甲○○上開言詞心生恐懼。
　㈢至證人即告訴人雖於本院審理時證稱其感到害怕，電鈴都拆
    掉、房子都賣掉不敢住了等語（本院卷㈡第39頁），查告訴
    人確實遭人多次討債，甚有對其住處丟擲雞蛋、潑灑油漆等
    舉措，而使其備感不勝其擾，然告訴人出售其住宅，究屬其
    因多起受擾事件所為之決定，至被告甲○○於109年6月17日17
    時許向告訴人所為之言語，是否涉嫌恐嚇危害安全罪，仍須
    審究告訴人對談當時是否有產生畏怖之心，而需依當時客觀
    情狀及證據認定之，尚無從逕以告訴人終因不堪多次侵擾搬
    離住家之結果，而對被告甲○○於109年6月17日向告訴人所言
    論以恐嚇危害安全罪相繩，末此敘明。
陸、揆諸前揭說明，本件依卷內事證，尚無充足之證據可認被告
    甲○○有為本案毀損、恐嚇危害安全罪之犯行，自無從逕為不
    利被告甲○○之認定。綜合上開說明，公訴意旨就被告甲○○部
    分所引用之各項證據並未達於通常之人均不致有所懷疑而得
    為確信其為真實之程度，而應為被告甲○○部分有罪之判斷，
    既不能證明其犯罪，揆諸前揭說明，自應就此部分為被告甲○○無罪之判決，以昭審慎。
據上論斷，應依刑事訴訟法第299條第1項前段、第301條第1項，
判決如主文。
本案經檢察官吳志中提起公訴，檢察官劉正祥到庭執行職務。　
中　　華　　民　　國　　111 　年　　8 　　月　　17　　日
                  刑事第二庭審判長法　官    楊數盈
                                  法　官    江宜穎
                                  法　官    崔恩寧
以上正本證明與原本無異。
如不服本判決應於收受本判決後20日內向本院提出上訴書狀，上
訴書狀應敘述具體理由。上訴書狀未敘述上訴理由者，應於上訴
期間屆滿後20日內補提理由書狀於本院(均須按他造當事人之人
數附繕本 )「切勿逕送上級法院」。 
中　　華　　民　　國　　111 　年　　8 　　月　　17　　日
                                  書記官    莊琬婷

附錄本院論罪科刑法條：
中華民國刑法第354條
毀棄、損壞前二條以外之他人之物或致令不堪用，足以生損害於
公眾或他人者，處2年以下有期徒刑、拘役或1萬5千元以下罰金
。